Inventaris van het archief van de Nederlandse Militaire Missie in Indonesië, (1947) 1950-1954
Nationaal Archief, Den Haag
- HOOFDAFDELING ZEEMACHT, 3
  - Materieel en uitrusting, 3.4
    - Vaar-, dok- en onderhoudsverslagen van Hr.Ms. schepen, 1947-1952.; 143-157; 11 omslagen en 4 pakken
      - Hr.Ms. "Banckert" 1950, 145
      - Hr.Ms. "Beatrix" 1949 - 1952, 146
      - Hr.Ms. "Duiveland" 1949 - 1951, 147
      - Hr.Ms. "IJsselmonde" 1950 - 1951, 148
      - Hr.Ms. "Jan van Brakel" 1949 - 1952, 149; pak
      - Hr.Ms. "Jan van Gelder" 1949 - 1952, 150; pak
      - Hr.Ms. "Overflakkee" 1950 - 1952, 151
      - Hr.Ms. "Pieter Florisz" 1951, 152; pak
      - Hr.Ms. "Tholen" 1949 - 1952, 153
      - Hr.Ms. "Van Speijk" 1949 - 1950, 154
      - Hr.Ms. "Vlieland" 1950 - 1952, 155
      - Hr.Ms. "Voorne" 1950 - 1952, 156
      - Hr.Ms. "Woendi" 1947 - 1952, 157
    - Mutatie- en voorraadstaten van aanwezige dieptebommen en torpedomaterieel bij het Torpedo Atelier Soerabaja, 1949-1951.; 158; 1 omslag
    - Stukken betreffende mutaties in de voorraad wapens en munitie, 1949-1951.; 159; 1 pak
    - Stukken betreffende het plaatsen van een zendinstallatie ten behoeve van het Hoge Commissariaat en de Nederlandse Militaire Missie, 1950.; 160; 1 omslag
    - Stukken betreffende onderzoek naar de diefstal van een aantal wapens uit het Marine verlofcentrum Oase te Tretes op 5 december en de beschieting van het centrum op 16 december 1950, 1950-1951.; 161; 1 omslag
    - Stukken betreffende de samenstelling van het wagenpark van de Afdeling Zeemacht, 1950-1952.; 162; 1 omslag
    - Stukken betreffende het herzien van de raming van de benodigde hoeveelheid levensmiddelen voor de Militaire Missie, 1951.; 163; 1 omslag
    - Stukken betreffende het vertrek van mijnenvegers uit Indonesië, 1951.; 164; 1 omslag
    - Stukken betreffende opgaven van wapens aan boord van Hr.Ms. schepen, 1951.; 165; 1 omslag
    - Verslag van de vaartocht met de R.I. "Djampea" van Soerabaja naar de Straat Madoera op 27 december 1951, met geleidebrief, 1951-1952.; 166; 1 omslag
  - Juridische zaken, 3.5
    - Stukken betreffende benoeming en ontheffing van leden van de Krijgsraden, 1949-1950.; 167; 1 pak
    - Stukken betreffende de bevoegdheden van de Mariniers Patrouille Dienst ten aanzien van militairen der Zeemacht, 1950.; 168; 1 omslag
    - Stukken betreffende het onderzoek of de inbeslagname van wapens van een majoor van de Koninklijke Marine door Indonesische militairen op 20 november 1950 te Makassar volgens de regels is verlopen, 1950-1951.; 169; 1 omslag
    - Stukken betreffende de strafbevoegdheden en -procedures bij de Missie, 1950-1952.; 170; 1 omslag
    - Stukken betreffende zaken die zijn doorverwezen naar de Krijgsraad te Velde of de Krijgsraad voor de Zeemacht, 1950-1953.; 171; 1 pak
    - Stukken betreffende het verlenen van medewerking aan een getuigenverhoor van een in Indonesië verblijvende officier in verband met het gerechtelijk vooronderzoek tegen de van oorlogsmisdaden verdachte P.N. Menten, 1951.; 172; 1 omslag
    - Richtlijnen betreffende de behandeling van deserteurs, 1951-1952.; 173; 1 omslag
  - Onderscheidingen, 3.6
    - Stukken betreffende voordrachten en toekenning van militaire en koninklijke onderscheidingen, 1949-1951.; 174; 1 omslag
  - Opleidingen, 3.7
    - Stukken betreffende het verzorgen van cursussen en opleidingen voor de strijdkrachten van de Republiek Indonesië, 1950-1954.; 175; 1 pak
    - Ceremoniën bij de opening van het instituut Angkatan Laoet en de installatie van de cadetten, 1951.; 176; 1 omslag
    - Stukken betreffende het regelen van de status van advies- en instructiegroepen, 1951-1952.; 177; 1 omslag
    - Stukken betreffende instelling en taak van de Gemengde Commissie voor de opleidingen van het personeel van de Angkatan Laoet Republik Indonesia bij de Centrale Opleiding Morokrembangan, 1952-1953.; 178; 1 omslag
  - Orders en bekendmakingen, 3.8
    - Orders van de commandeur, hoofd van de Nederlandse Militaire Missie afdeling Zeemacht, 1950-1953.; 179; 1 pak
    - Ter kennisneming ontvangen orders en regelingen van de overige afdelingen, 1950-1954.; 180-183; 3 pakken en 1 omslag
      - Afdeling Landmacht 1950 - 1953, 180
      - Afdeling Luchtmacht 1950 - 1951, 181; omslag
      - Hoofdkantoor der Nederlandse Militaire Missie 1951 - 1954, 182
      - Hoofdkwartier van de Generale Staf, kantoor Voorlopige Nederlandse Militaire Missie 1950 - 1951, 183
    - Bekendmakingen van de plaatselijke commandant Afdeling Zeemacht Djakarta, 1951.; 184; 1 pak
    - Bekendmakingen van de commandeur, hoofd van de Nederlandse Militaire Missie Afdeling Zeemacht, 1951-1953.; 185; 1 pak
  - Overdracht/overname roerende en onroerende goederen, 3.9
    - Stukken betreffende afwikkeling van de overdracht van het beheersrecht op percelen aan de Djalan Antol te Djakarta en in de wijk Manggadoea te Batavia van de Koninklijke Marine aan de Angkatan Laoet Republik Indonesia, 1947-1952.; 186; 1 pak
    - Stukken betreffende de prijsverklaring van de stoomschepen "Dupleix" en "Nyugat", buitgemaakt in 1941 door schepen van de Koninklijke Marine, 1948-1951.; 187; 1 omslag
    - Stukken betreffende benoeming van de leden en de werkzaamheden van de Commissie overdracht Koninklijke Marine materieel aan de Republiek Indonesië, 1950.; 188; 1 omslag
    - Stukken betreffende de overdracht van het Marine Vliegkamp Priok aan de Angkatan Laoet Republik Indonesia Serikat, 1950.; 189; 1 omslag
    - Stukken betreffende instelling en benoeming der leden van de Commissies van overgave/overname te Soerabaja en Djakarta, 1950-1953.; 190; 1 omslag
    - Stukken betreffende overdracht van motorvoertuigen van de Koninklijke Marine aan de Angkatan Laoet Republik Indonesia, 1951.; 191; 1 omslag
    - Processen-verbaal van overdracht van eigendommen van de Koninklijke Marine aan de Republiek Indonesië, 1951-1952.; 192; 1 omslag
    - Stukken betreffende het in bruikleen afstaan van de mijnenvegers Hr.Ms. "Duiveland" en "IJsselmonde" aan de Angkatan Laoet Republik Indonesia, 1951-1953.; 193; 1 omslag
  - Personele zaken, 3.10
    - Algemeen, 3.10.1
      - Stukken betreffende invoering en instructies voor de invulling van de uniforme personeelskaart Koninklijke Marine volgens het "hand-Hollerithsysteem", 1949-1951.; 194; 1 omslag
      - Stukken betreffende de overgang van militair- en burgerpersoneel ressorterend onder de vlagofficier Koninklijke Marine in Indonesië naar de Militaire Missie Afdeling Zeemacht, 1950-1953.; 195; 1 omslag
      - Stukken betreffende het voorlopig rapport van de Commissie voor beschouwing van de schadevergoedingsregeling aan landsdienaren, 1951.; 196; 1 omslag
      - Nota van het hoofd der Nederlandse Militaire Missie betreffende beschikkingsbevoegdheid bij het tewerkstellen, overplaatsen en ontheffen van personeel van de Missie en oprichten en opheffen van onderdelen, 1951.; 197; 1 stuk
      - Richtlijnen betreffende de behandeling van personeelsmutaties bij de Afdeling Zeemacht, 1951-1952.; 198; 1 omslag
    - Burgerpersoneel, 3.10.2
      - Stukken betreffende regeling van een tegemoetkoming in natura aan enkele groepen van door de regering van Indonesië ter beschikking van de Missie, Afdeling Zeemacht gesteld burgerpersoneel, 1951.; 199; 1 omslag
      - Stukken betreffende regeling tot verstrekking van gratis kleding aan burgerpersoneel bij de Militaire Missie, 1952-1953.; 200; 1 omslag
      - Stukken betreffende regeling van de maand- en spaargelden van burgerpersoneel van de Missie te Soerabaja, 1952-1953.; 201; 1 omslag
    - Militair personeel, algemeen, 3.10.3
      - Stukken betreffende benoemingen en ontheffingen uit de functie van officier beheerder Marine Basis Soerabaja, 1949-1951.; 202; 1 omslag
      - Stukken betreffende het aanvragen van de Indonesische nationaliteit door personeel van de Koninklijke Marine en van de Missie in verband met de souvereiniteitsoverdracht, 1949-1951.; 203; 1 omslag
      - Stukken betreffende de geneeskundige verzorging van militair personeel en hun gezinsleden, 1950-1951.; 204; 1 omslag
      - Stukken betreffende het vaststellen van financiële en materiële voorwaarden voor Missie-personeel, 1950-1951.; 205; 1 omslag
      - Nominatieve opgaven van officieren en schepelingen die naar Nederland zijn vertrokken, 1951.; 206; 1 omslag
      - Stukken betreffende het verstrekken van inlichtingen omtrent deserteurs, 1951.; 207; 1 omslag
      - Stukken betreffende opgave van aan onder-officieren opgelegde straffen gedurende 1951 aan boord van de Divisie Mijnenvegers I, 208; 1 omslag
      - Stukken betreffende adviesering aan de Angkatan Laoet Republik Indonesia inzake plaatsing en bevordering van militairen van de Ankatan Laout Republik Indonesia, 1952-1953.; 209; 1 omslag
      - Repatriëring, 3.10.3.1
        - Nominatieve opgaven van marine personeel vertrokken naar bestemmingen buiten Indonesië, 1950-1951.; 210; 1 omslag
        - Stukken betreffende het vervoer naar Nederland van Ambonese militairen en hun verwanten, 1950-1952.; 211; 1 omslag
  - Rapporten/verslagen, 3.11
    - Maandverslag van de werkzaamheden van de geestelijke verzorging van militairen van de Nederlandse Militaire Missie over juli 1951, 212; 1 stuk
    - Rapportage van verrichtingen, 3.11.1
      - Verslag van de werkzaamheden van de Legervoorlichtingsdienst over 1950, met geleidebrief, 213; 1 omslag
      - Operatieve rapporten van de Koninklijke Marine in Indonesië van 24 december 1950 - 7 juli 1951, 1950-1951.; 214; 1 omslag
      - Reisverslagen van Hr.Ms. schepen, 1950-1951.; 215; 1 omslag
      - Veegorders voor en veegrapporten van Hr.Ms. mijnenvegers, 1950-1951.; 216; 1 pak
      - Verslagen van de werkzaamheden van de Voorlopige Nederlandse Militaire Missie in Indonesië, 1950-1951.; 217; 1 omslag
      - Rapporten verrichtingen van Hr.Ms. schepen, 1950-1952.; 218-219; 2 pakken
        - 1950 - aug. 1951, 218
        - sept. 1951 - okt. 1952, 219
      - Verslagen van de werkzaamheden van de Afdeling Zeemacht, 1951.; 220; 1 omslag
      - Rapporten verrichtingen van de Marine Kazerne Oedjoeng, 1951.; 221; 1 omslag
      - Rapporten verrichtingen van de Verbindingsdienst van de Afdeling Zeemacht, 1951-1952.; 222; 1 omslag
      - Kwartaalverslagen van de Afdeling Zeemacht, 1951-1953.; 223; 1 pak
      - Maandrapporten van de Marine-Codedienst, 1951-1953.; 224; 1 omslag
      - Rapporten verrichtingen van de plaatselijk commandant van de Nederlandse Militaire Missie Afdeling Zeemacht te Djakarta en Soerabaja, 1951-1953.; 225; 1 omslag
      - Rapporten verrichtingen van het Marine Duikbedrijf Oosten en Mijnen Opruim Dienst Oosten, 1951-1953.; 226; 1 omslag
      - Rapport van de Gemengde Commissie betreffende de taak, organisatie en samenstelling van de Angkatan Laoet Republik Indonesia, met bijlagen, 1952.; 227; 1 omslag
        De Commissie was ingesteld om het gehele probleem van de opleiding, leerstof, leermiddelen en de wijze van onderricht van het personeel van de ALRI te bestuderen
      - Rapporten verrichtingen van de Afdeling Comptabiliteit, 1952.; 228; 1 omslag
      - Rapporten verrichtingen van de instructiegroep aan boord van R.I. "Gadjah Mada", 1952.; 229; 1 omslag
      - Weekrapporten van de adviseur Opleidingen Angkatan Laoet Republik Indonesia te Soerabaja, 1952-1953.; 230; 1 pak
      - Maandverslagen van de detachements-commandant van de Koninklijke Marine te Djakarta, 1953.; 231; 1 omslag
      - Weekrapporten van de Coördinator Instructeur, 1954.; 232; 1 omslag
    - Besprekingen/vergaderingen, 3.11.2
      - Verslagen van besprekingen in Nederland door het hoofd van de Nederlandse Militaire Missie, 1950-1953.; 233; 1 omslag
      - Notulen van besprekingen gehouden in de Marine Kazerne Oedjoeng te Soerabaja, 1951.; 234; 1 omslag
      - Notulen van vergaderingen van de Missieraad, 1951.; 235; 1 omslag
      - Notulen van besprekingen van Bureauhoofden, 1951-1952.; 236; 1 omslag
    - Lezingen/voordrachten, 3.11.3
      - Voordrachten en lezingen gehouden door luitenant-kolonel J.J. Wijnsouw, ontvangen van de Afdeling Landmacht, inzake samenstelling, taak en organisatie van stafdiensten binnen oorlogs- en vredesorganisaties, 1950-1951.; 237; 1 omslag
  - Sterkte-staten, 3.12
    - Mutatiestaten en adressenlijsten van het personeel dienende bij de Nederlandse Militaire Missie Afdeling Zeemacht, 1950-1953.; 238; 1 pak
    - Sterkte-, vredes- en oorlogsbemanningslijsten, 1951-1952.; 239; 1 pak
    - Rangs- en scheepsgewijze sterkte-staten, 1951-1953.; 240; 1 omslag
    - Stukken betreffende het wijzigen van de bemanningslijsten van de diverse onderdelen van de Afdeling Zeemacht der Nederlandse Militaire Missie in verband met het samenvoegen van functies, 1951-1953. 1 omslag; 241
  - Verordeningen Republiek Indonesia, 3.13
    - Overzichten betreffende het handelen van de Republiek Indonesië, ontvangen van het Hoge Commissariaat der Nederlanden in Indonesië, 1950-1952.; 242-245; 1 pak en 3 omslagen
      - Korte Overzichten Bijbladen Staatsblad Indonesië 1950-1952, 242
      - Korte Parlementaire Overzichten (Handelingen van de Voorlopige Volksvertegenwoordiging) 1950-1952, 243; pak
      - Korte Overzichten Officieel Nieuwsblad van Indonesië 1951-1952, 244
      - Korte Overzichten Staatsblad Indonesië 1951-1952, 245
    - Vertaling van het ontwerp van de voorlopige grondwet van de Republiek Indonesië, 1951.; 246; 1 omslag
- NMM AFDELING ZEEMACHT SOERABAJA, 4
  - Bevelen en instructies, 4.1
    - Bekendmakingen van het hoofd van de Afdeling Zeemacht te Soerabaja, 1951.; 247; 1 omslag
    - Rayonsorders afkomstig van de rayoncommandant Soerabaja, 1951.; 248; 1 omslag
    - Reisinstructies voor de reis naar Nederland van Divisies Mijnenvegers, 1951.; 249; 1 omslag
    - Veegorders voor Hr.Ms. mijnenvegers, 1951.; 250; 1 omslag
    - Instructies en mededelingen voor het vervoer van Missie-personeel en -goederen, 1951.; 251; 1 omslag
    - Instructie voor de adviseur ten aanzien van Organisatie, Planning en Opleidingen, 1951.; 252; 1 omslag
    - Instructies voor de beheerder van het magazijn Mijnenveegmaterialen te Soerabaja, 1951.; 253; 1 omslag
    - Instructies voor de commandanten van mijnenvegers, 1951.; 254; 1 omslag
    - Instructie voor de stafofficier Beveiliging te Soerabaja, met geleidebrief, 1951.; 255; 1 omslag
  - Huisvestingsaangelegenheden, 4.2
    - Stukken betreffende ontruiming van het Torpedo Atelier Soerabaja, 1951-1952.; 256; 1 omslag
  - Materieel en uitrusting, 4.3
    - Stukken betreffende instelling, taak en benoeming van de leden van de Commissie beheer Marine Jachten te Soerabaja, 1949-1951.; 257; 1 omslag
    - Stukken betreffende de wapenvooraden van het Verlofkamp Oase te Tretes, 1950-1951.; 258; 1 omslag
    - Staten met opgaven van voertuigen in gebruik bij de Koninklijke Marine Soerabaja, 1950-1952.; 259; 1 omslag
    - Stukken betreffende controle naar de toestand van Hr.Ms. "Tjerk Hiddes" dit in verband met de overdracht aan de Angkatan Laoet Republik Indonesia, 1951.; 260; 1 omslag
    - Stukken betreffende regeling en toezicht op het gebruik van motorvoertuigen, 1951-1952.; 261; 1 omslag
  - Juridische zaken, 4.4
    - Stukken betreffende opgelegde straffen en processen-verbaal aan boord van Hr.Ms. schepen, 1950-1951.; 262; 1 omslag
    - Stukken betreffende gedragingen van marinepersoneel welke zijn doorverwezen naar de Krijgsraad, 1951-1952.; 263; 1 omslag
    - Stukken betreffende ontheffing en benoeming van de leden van de Krijgsraden, 1951-1952.; 264; 1 omslag
  - Opleidingen, 4.5
    - Stukken betreffende de verzorging van cursussen en opleidingen aan de Angatan Laoet Republik Indonesia (marine) te Soerabaja, 1951-1952.; 265; 1 omslag
    - Notulen van de leraarsvergaderingen, 1952-1953.; 266; 1 omslag
  - Overdracht/overname goederen, 4.6
    - Stukken betreffende het beheer en de overdracht aan de Angkatan Laoet Republik Indonesia van gezinsmeubilair, 1952-1954.; 267; 1 omslag
  - Militair personeel, repatriëring, 4.7
    - Thuisvaartlijsten van militairen dienende bij de Afdeling Zeemacht en hun gezinnen, 1952.; 268; 1 omslag
  - Rapporten / verslagen, 4.8
    - Rapporten verrichtingen van Hr.Ms. schepen, 1950-1951.; 269; 1 omslag
    - Inlichtingenrapport van het hoofd der Sectie Soerabaja omtrent de toestanden op de Penataran Angkatan Laoet, met geleidebrief, 1951.; 270; 1 omslag
    - Maandrapporten van de 17e Divisie Mijnenvegers, 1951.; 271; 1 omslag
    - Rapport betreffende de werkzaamheden van het Marine Duikbedrijf Oosten / Mijnen Opruimdienst Oosten, met geleidebrief, 1951.; 272; 1 omslag
    - Verslagen van een vaartocht door twee leden van de Missie meegemaakt op de R.I."Patiunus", met geleidebrief, 1951.; 273; 1 omslag
    - Rapporten verrichtingen van het Magazijn Mijnenveegmaterialen, 1951.; 274; 1 omslag
    - Rapporten verrichtingen van de Marine Kazerne Oedjoeng, 1951-1952.; 275; 1 omslag
    - Rapporten betreffende de werkzaamheden van de Afdeling Zeemacht en de Afdeling Zeemacht Soerabaja, 1951-1953.; 276; 1 pak
    - Maandrapporten van de Marine-Codedienst, 1952.; 277; 1 omslag
    - Rapporten verrichtingen van de instructiegroep aan boord van R.I. "Gadjah Mada", 1952.; 278; 1 omslag
    - Rapporten verrichtingen van de instructieploegen van de opleiding mijnenvegers, 1952.; 279; 1 omslag
    - Weekrapporten van de Adviseur Opleidingen Angkatan Laoet Republik Indonesia te Soerabaja, 1952-1953.; 280; 1 omslag
    - Rapporten verrichtingen van de plaatselijk commandant Afdeling Zeemacht Soerabaja, 1952-1953.; 281; 1 omslag
    - Weekrapporten van de coördinator instructeur, 1954.; 282; 1 omslag
    - Rapporten van de instructie- en verzorgingsgroep Koninklijke Marine Soerabaja, 1954.; 283; 1 omslag
  - Sterkte-staten, 4.9
    - Stukken betreffende de formatieve sterkte van de Afdeling Zeemacht te Soerabaja, 1950.; 284; 1 omslag
    - Rangsgewijze sterktestaten van de Afdeling Zeemacht, met toelichtingen, 1952.; 285; 1 omslag
  - Verbindingen, 4.10
    - Stukken betreffende het regelen van de verbindingen voor de Missie, afdeling Zeemacht na het vertrek van de mijnenvegers, 1951.; 286; 1 omslag
  - Verordening Republiek Indonesia, 4.11
    - Bekendmaking van de Panataran Angkatan Laoet betreffende de instelling van een vaardienst tussen Oedjong en Batuporon bestemd voor dienstaangelegenheden, met geleidebrief, 1951.; 287; 1 omslag
- HOOFDAFDELING LUCHTMACHT, 5
  - Opleidingen, 5.1
    - Voorlichtings- en lesmateriaal van de Afdeling Luchtmacht, 1947-1953.; 288-296; 9 pakken
      Nadere onderverdeling niet mogelijk
      - 1947 - 1949, 288
      - 1950 - 1952, 289
      - 1950 - 1952, 290
      - 1950 - 1952, 291
      - 1950 - 1952, 292
      - 1950 - 1952, 293
      - 1950 - 1952, 294
      - 1950 - 1953, 295
      - 1950 - 1953, 296
  - Rapporten/verslagen, 5.2
    - Maand- en kwartaalverslagen van de Afdeling Luchtmacht, Sectie Luchtfotografie, 1950-1953.; 297; 1 omslag
    - Voorlopig rapport van de Komisi Organisasi Operasionil inzake onderzoek naar de organisatie van de basis en operationele squadrons en van het Komando Operasi, 1953.; 298; 1 stuk
- OVERIGE ARCHIEFBESCHEIDEN, 6
  - Diverse archiefbescheiden, in oktober 1982 aangetroffen in het voormalig hulpdepot van het Centraal Archievendepot te Hellevoetsluis, 1950-1954.; 299-305; 7 omslagen
    - Verslagen van besprekingen in Nederland van 13 - 24 augustus, [46/112] 1951, 299
    - Verslagen van de tweede bespreking in Nederland, [46/113] 1953, 300
    - Besprekingen met de secretaris-generaal van het Ministerie van Defensie der Republiek Indonesië, [46/114] 1953-1954, 301
    - Liquidatie Nederlandse Militaire Missie, [46/115] 1953-1954, 302
    - Liquidatie Toko Centrale Aankoop Missie (Tocam), [46/116] 1953-1954, 303
    - Overname aggregaat door Indonesië, [46/117] 1954, 304
    - Schadeprocedures (bescheiden afkomstig van luitenant-kolonel Duitz), [46/118] 1950-1953, 305